【裁判字號】    90,上易,286
【裁判日期】    891117
【裁判案由】    違反毒品危害防制條例
【裁判全文】
臺灣高等法院高雄分院刑事判決    九十年度上易字第二八六號
    上訴人
    即被告  甲○○
右上訴人因違反毒品危害防制條例案件，不服臺灣高雄地方法院八十九年度易字第四
六二九號中華民國八十九年十一月十七日第一審判決（起訴案號：臺灣高雄地方法院
檢察署八十九年度毒偵緝字第一二八號），提起上訴，本院判決如左：
      主      文
上訴駁回。
      事實及理由
一、本案經本院審理結果，認原審判決之認事用法及量刑，均無不當，應予維持，並
    引用原審判決書所記載之事實、證據及理由。
二、上訴人即被告甲○○上訴意旨雖又指稱：伊先前因工作性質，須輪值夜班，而好
    奇施用毒品，惟自被送戒治後，已未再施用毒品，原審判處有期徒刑十月過重等
    情。
三、惟查，被告所犯毒品危害防制條例第十條第二項之施用第二級毒品罪，其法定刑
    為三年以下有期徒刑，原審以被告係連續犯，又為累犯，經二次加重其刑（最高
    法定刑為六年九月）後，量處有期徒刑拾月，係屬低度之刑，顯無過重之嫌。上
    訴意旨以量刑過重指摘原判決不當，為無理由，應予駁回。
據上論結，應依刑事訴訟法第三百六十八條、第三百七十三條，判決如主文。
本案經檢察官張其主到庭執行職務。
中    華    民    國      九十      年       三       月     二十     日
                              臺灣高等法院高雄分院刑事第五庭
                                  審判長法官  吳水木
                                        法官  陳朱貴
                                        法官  洪慶鐘
右正本證明與原本無異。
不得上訴。
                                      書記官  陳金卿
中    華    民    國      九十      年       三       月    二十一    日
                                                                      Ｄ
附件：
臺灣高雄地方法院刑事判決                        八十九年度易字第四六二九號
    公  訴  人  臺灣高雄地方法院檢察署檢察官
    被      告  甲○○  男三十一歲（民國○○○年○月○○日生）
                        住高雄市○○區○○里○○路二三七號二樓之一
                        （正在臺灣屏東戒治所戒治中）
      身分證統一編號：Ｅ一二四九六六二三號
右列被告因違反毒品危害防制條例案件，經檢察官提起公訴（八十九年度毒偵緝字第
一二八號），本院判決如左：
    主  文
甲○○連續施用第二級毒品，累犯，處有期徒刑拾月。
    事  實
一、甲○○曾於民國八十五年間，因違反麻醉藥品管理條例等案件，經台灣高等法院
    高雄分院判處有期徒刑八月確定，並於八十七年三月二十七日執行完畢。又前因
    施用毒品案件，經依台灣高雄地方法院八十七年度毒聲字第三一九號及八十八年
    度毒聲字第一二九號先後二次裁定送觀察、勒戒後，均認無繼續施用毒品之傾向
    ，業經台灣高雄地方法院檢察署檢察官分別於八十七年九月二十四日、八十八年
    四月二十七日以八十七年度偵緝字第一０三五號、八十八年度偵緝字第六七二號
    不起訴處分確定後，詎其仍不知悔改，復基於概括犯意，於八十九年一月五日凌
    晨零時及同年五月八日凌晨零時，在高雄市○○區○○路二三七號二樓之一其住
    處及高雄市○○區○○街六號六樓之四租處，施用第二級毒品安非他命二次，嗣
    分別於八十九年一月五日凌晨零時二十五分許、同年五月八日下午八時三十分許
    ，在上開租住處為警查獲後送驗發現。
二、案經高雄市政府警察局三民第二分局、內政部警政署高雄港務警察所報請台灣高
    雄地方法院檢察署檢察官偵查起訴。
    理  由
一、右揭犯罪事實，業據被告甲○○坦承不諱，而被告二次為警查獲後所採尿液，經
    分別送請高雄市立凱旋醫院、高雄市政府衛生局檢驗結果均呈甲基安非他命之陽
    性反應，有該院八十九年二月二日煙毒尿液檢驗成績書及該局八十九年五月十二
    日煙毒尿液檢驗成績書各一紙各一份附卷可稽，復有不起訴處分書及刑案資料查
    註紀錄表附卷可憑，其於五年內三犯施用毒品之犯行洵堪認定。
二、核被告甲○○所為，係犯毒品危害防制條例第十條第二項之施用第二級毒品安非
    他命罪。被告持有第二級毒品安非他命，嗣進而施用之，持有之低度行為應為施
    用之高度行為所吸收，不另論罪。被告先後二次犯行，時間緊接，犯罪構成要件
    相同，顯係出於概括之犯意為之，為連續犯，爰依刑法第五十六條之規定以一罪
    論，並加重其刑。查被告曾於八十五年間，因違反麻醉藥品管理條例等案件，經
    台灣高等法院高雄分院判處有期徒刑八月確定，並於八十七年三月二十七日執行
    完畢，其於五年以內再犯本件有期徒刑以上之罪，為累犯，依刑法第四十七條規
    定加重其刑。被告同時有二種刑之加重原因，應依刑法第七十條遞加其刑。爰審
    酌被告經二次不起訴處分確定後仍再犯，顯見其並無戒除毒害之決心，及其所犯
    罪行乃自戕之行為，尚無害及他人，犯後坦承犯行，態度良好等一切情狀，量處
    如主文所示之刑，以資懲儆。
據上論斷，應依刑事訴訟法第二百九十九條第一項前段，毒品危害防制條例第十條第
二項，刑法第十一條前段、第五十六條、第四十七條，判決如主文。
本案經檢察官郭武義到庭執行職務。
中    華    民    國     八十九    年       十一      月      十七      日
                                  臺灣高雄地方法院刑事第七庭
                                      法  官  何  悅  芳
右正本證明與原本無異。
如不服本判決，應於判決送達後十日內，向本院提出上訴狀。
                                      書記官  吳  良  美
中    華    民    國     八十九    年       十一      月      十七      日
附錄本案論罪科刑法條：
毒品危害防制條例第十條第二項：
施用第二級毒品者，處三年以下有期徒刑。


司法院資訊處製作；財團法人民間司法改革基金會備份。
